臺灣高等法院臺中分院刑事附帶民事訴訟判決
   111年度交附民上字第252號
上  訴  人  
即  原  告  黃閔崧

被 上 訴人
即  被  告  何秀美
上列被上訴人因肇事逃逸案件，經上訴人提起請求損害賠償之附
帶民事訴訟，上訴人不服臺灣臺中地方法院111年度交附民字第1
69號中華民國111年6月29日第一審刑事附帶民事訴訟判決，提起
上訴，本院判決如下：
    主  文
上訴駁回。
    事  實
一、上訴人即原告黃閔崧（下稱上訴人）方面：上訴聲明及陳述
    詳如附件「刑事附帶民事訴訟上訴書」所載。
二、被上訴人即被告何秀美（下稱被上訴人）方面：未提出任何
    聲明或陳述，亦未提出任何書狀。 
    理  由
一、因犯罪而受損害之人，於刑事訴訟程序得附帶提起民事訴訟
　　，對於被告及依民法負損害賠償責任之人，請求回復其損害
　　，刑事訴訟法第487條第1項定有明文。附帶民事訴訟之提起
　　，必以刑事訴訟程序之存在為前提，若刑事訴訟未經提起公
    訴或自訴，即不得對於應負賠償責任之人，提起附帶民事訴
    訟。又刑事附帶民事訴訟之對象，除刑事被告外，固兼及於
    依民法負賠償責任之人，惟所謂「依民法負賠償責任之人」
　　，係指該刑事案件中依民法規定應負賠償責任之人而言。故
    刑事附帶民事訴訟之原告所主張之共同加害人，必以在刑事
    訴訟程序中經認定係共同侵權行為之人，始得謂為依民法負
    賠償責任之人，否則對之提起是項附帶民事訴訟，即難謂合
    法（最高法院106年度台附字第19號、104年度台附字第10號
    刑事附帶民事訴訟判決可資參照）。
二、經查：上訴人於原審雖對被上訴人提起本件附帶民事訴訟，
    然原審111年度交訴字第76號刑事案件之被告為蘇仕達，亦
    即被上訴人非該刑事案件之被告甚明，且依原審上開刑事判
    決所認定之事實，並未論及被上訴人為該案之共犯，亦即從
    形式上觀察，被上訴人非屬共同侵權行為人，此有原審111
    年度交訴字第76號刑事判決書在卷可憑；則揆諸上開說明，
    就上訴人因肇事逃逸所受損害部分，被上訴人顯非本案肇事
    逃逸刑事案件中依民法規定應負賠償責任之人，是上訴人於
    民國111年4月27日對被上訴人提起本件刑事附帶民事訴訟，
    請求損害賠償，顯於法不合。
三、從而，原審依刑事訴訟法第502條第1項之規定，以上訴人所
    提起之刑事附帶民事訴訟不合法，而判決駁回上訴人所提起
    之訴及假執行之聲請，於法並無不合。至於上訴人於原審對
    蘇仕達提起刑事附帶民事訴訟部分，業經原審以111年度交
    附民字第169號裁定移送原審民事庭，亦無上訴人上訴意旨
    主張原審就此部分漏未裁判之情事，故上訴意旨指摘原判決
    不當，為無理由，應予駁回。又本件上訴人提起之刑事附帶
    民事訴訟並非合法，已如前述，法院無從對之為實體上之審
    判，即無適用刑事訴訟法第511條第1項規定以裁定移送本院
    民事庭之餘地，併予敘明。
據上論斷，應依刑事訴訟法第490條前段、第368條，判決如主文
。
中　　華　　民　　國　　111 　年　　9 　　月　　22　　日
           刑事第十一庭    審判長法　官   張  意  聰
                                 法　官   林  清  鈞
                                 法　官   周  瑞  芬
以上正本證明與原本無異。
如不服本判決應於收受送達後20日內向本院提出上訴書狀，其未
敘述上訴理由者，並得於提起上訴後20日內向本院補提理由書（
均須按他造當事人之人數附繕本）「切勿逕送上級法院」。因疫
情而遲誤不變期間，得向法院聲請回復原狀。
                                 
　　　　　　　　　　　　　　　　 書記官   涂  村  宇
　　　　　　　　　　　　　　　　 
中　　華　　民　　國　　111 　年　　9 　　月　　22　　日